臺灣臺中地方法院刑事判決　　　　　　　99年度易字第3566號
公　訴　人　臺灣臺中地方法院檢察署檢察官
被　　　告　葉聰明
上列被告因竊盜案件，經檢察官提起公訴（99年度偵字第17769
號），本院判決如下：
    主    文
葉聰明竊盜，累犯，處有期徒刑肆月，如易科罰金，以新臺幣壹
仟元折算壹日。
    犯罪事實
一、葉聰明前因竊盜及毀棄損壞案件，分別經本院以94年度沙簡
    字第203 號、94年度沙簡字第323 號，各判處有期徒刑4 月
    、拘役59日確定，經接續執行，於民國94年12月12日縮刑期
    滿執行完畢（有期徒刑部分刑期至94年10月14日屆滿）。詎
    仍不知悔改，復意圖為自己不法之所有，於99年7 月19日上
    午9 時27分許，騎乘腳踏車至廖萬慶位於臺中縣大甲鎮（現
    已改制為臺中市大甲區○○○里○○路45巷20號住處前之空
    地，徒手竊取廖萬慶所有放置在上開空地內之C 型鐵1 條、
    角鐵1 條、鐵捲門1 個（共計價值約新臺幣﹝下同﹞800 元
    ），得手後欲離去之際，適為廖萬慶發現報警處理，而為警
    當場查獲，並扣得C 型鐵1 條、角鐵1 條、鐵捲門1 個（業
    已發還廖萬慶）。
二、案經廖萬慶訴由臺中縣警察局大甲分局（現已改制為臺中市
    大甲分局）報告臺灣臺中地方法院檢察署檢察官偵查起訴。
    理    由
一、證據能力方面：
  (一)按被告以外之人（包括證人、鑑定人、告訴人、被害人及共
    同被告等）於審判外之陳述雖不符刑事訴訟法第159 條之1
    至之4 等4 條之規定，而經當事人於審判程序同意作為證據
    ，法院審酌該言詞陳述或書面陳述作成時之情況，認為適當
    者，亦得為證據；當事人、代理人或辯護人於法院調查證據
    時，知有刑事訴訟法第159 條第1 項不得為證據之情形，而
    未於言詞辯論終結前聲明異議者，視為有前項之同意，同法
    第159 條之5 定有明文。立法意旨在於傳聞證據未經當事人
    之反對詰問予以核實，原則上先予排除。惟若當事人已放棄
    反對詰問權，於審判程序中表明同意該等傳聞證據可作為證
    據；或於言詞辯論終結前未聲明異議，基於尊重當事人對傳
    聞證據之處分權，及證據資料愈豐富，愈有助於真實發見之
    理念，且強化言詞辯論主義，使訴訟程序得以順暢進行，上
    開傳聞證據亦均具有證據能力。查本件在下列判決理由中所
    臚列被告以外之人於審判外之言詞及書面陳述經援引為證據
    者，因被告及檢察官於本院審理中調查證據時，知有刑事訴
    訟法第159 條第1 項不得為證據之情形，未於言詞辯論終結
    前聲明異議，且本院審認上開證據作成時之情況，應無違法
    取證或不當情事，與本案待證事實間復具有相當之關聯性，
    以之作為證據應屬適當，依刑事訴訟法第159 條之5 規定，
    自均有證據能力。
  (二)卷附之現場查獲照片4 幀，係屬機械性紀錄特徵，也就是認
    識對象的是照相鏡頭，透過鏡頭形成的畫面映寫入膠卷或特
    定儲存設備內（如記憶卡），然後還原於照相紙上，故照相
    中本不含有人的供述要素，再現實情形與作為傳達結果的照
    相，在內容上的一致性是透過機械的正確性來加以保障的，
    在照相中並不存在人對現實情形的知覺、記憶，在表現時經
    常可能發生的錯誤（如知覺的不準確、記憶隨時間推移而發
    生的變化、遺忘），故照相當然是非供述證據，並無傳聞法
    則之適用，惟上開照片既係透過相機拍攝後所得，與本案犯
    罪事實均具有關聯性，且被告對於卷內所附之上揭各該照片
    亦均未表示異議主張係執法人員違法取得，經查又無不得作
    為證據之事由，依法自得作為證據，而有證據能力（最高法
    院97年度臺上字第3854號判決意旨參見）。
二、實體方面：
  (一)訊據被告葉聰明對於上揭竊取被害人廖萬慶所有角鐵1 條、
    鐵捲門1 個之事實坦承不諱，惟矢口否認有何竊取C 型鐵1
    條之犯行，辯稱：C 型鐵係伊在大甲火葬場那邊所撿拾云云
    。經查：
  1.上揭犯罪事實，業經被告於本院審理時供承於上揭時、地，
    竊取被害人廖萬慶所有角鐵1 條、鐵捲門1 個之事實不諱，
    並經證人即現場目擊者（亦為被害人）廖萬慶於警詢時指訴
    明確，復有臺中縣警察局大甲分局扣押筆錄、扣押物品目錄
    表各1 份、贓物認領保管單1 紙及現場查獲照片4 幀等附卷
    可稽。
  2.雖被告以前揭情詞置辯。惟證人廖萬慶於警詢時證述：伊於
    99年7 月19日上午9 時27分許，發現竊賊騎乘腳踏車前往伊
    住處前空地，竊取伊所有放置於該處之物品（鐵捲門4 尺寬
    ﹝約10公斤﹞，價值約500 元、C 型鐵1 支，約長1 米2 、
    寬12公分﹝4.5 公斤﹞，價值約200 元、角鐵1 支，長34公
    分﹝0.5 公斤﹞，價值約100 元），伊發現竊賊立即報請警
    方前往，並協助警方逮捕竊嫌葉聰明，伊共損失鐵捲門4 尺
    、C 型鐵1 支、角鐵1 支，價值約800 元等語綦詳，且本件
    為警查獲時當場扣得之C 型鐵1 條、角鐵1 條、鐵捲門1 個
    ，業據證人廖萬慶認明領回等情，亦有贓物認領保管單1 紙
    在卷可稽。本院審酌被害人廖萬慶遭竊取之物僅3 件，且價
    值甚微，其復係於案發現場報警將被告以現行犯之身分加以
    逮捕，並經警當場將被告竊得之物予以扣押，衡以常情被害
    人廖萬情當無誤認其所有遭竊取之物品，甚且能將各該物品
    之價值詳盡陳述之可能；況證人廖萬情與被告並無過節，衡
    情亦應無蓄意栽贓誣攀被告之理；另參酌被告於警詢及偵查
    中係供述：上開扣得之C 型鐵1 條、角鐵1 條係伊於火葬場
    所撿拾，為伊所有物品等語、於本院審理時則供稱：伊承認
    有竊取角鐵1 條及鐵捲門1 個，但C 型鐵1 條係伊在火葬場
    所撿拾等語，足見被告對於遭扣案之各該物品所有權歸屬之
    供述前後並非一致，尚難遽予採信。綜上各情，足認被告上
    開所辯，要屬臨訟圖卸刑責之砌詞，尚無可採。
  3.從而，本案事證明確，被告上開竊盜犯行，洵堪認定，應予
    依法論科。
  (二)核被告葉聰明所為，係犯刑法第320 條第1 項之竊盜罪嫌。
    又被告前因竊盜及毀棄損壞案件，分別經本院以94年度沙簡
    字第203 號、94年度沙簡字第323 號，各判處有期徒刑4 月
    、拘役59日確定，經接續執行，於民國94年12月12日縮刑期
    滿執行完畢（有期徒刑部分刑期至94年10月14日屆滿），有
    臺灣高等法院被告前案紀錄表在卷可按，其於前案受有期徒
    刑之執行完畢後，5 年內再故意犯本件有期徒刑以上之罪，
    為累犯，應依刑法第47條第1 項之規定，加重其刑。爰審酌
    被告前曾有竊盜、毀棄損壞等前科（參見卷附臺灣高等法院
    被告前案紀錄表），素行非佳，且正值青壯之年，不思以正
    當途徑獲取財物，為圖一己私利而竊取他人財物，嚴重破壞
    社會秩序及他人財產安全，並衡其所竊財物之價值尚微，且
    被害人已領回遭竊物品，及被告犯罪後終能坦承大部分犯行
    ，態度尚可，再考之被告為高職畢業之智識程度與生活狀況
    為勉持【以上參見被告警詢調查筆錄（第1 次）受詢問人欄
    之記載】等一切情狀，量處如主文所示之刑，並諭知易科罰
    金之折算標準，以示懲儆。
據上論斷，依刑事訴訟法第299 條第1 項前段，刑法第320 條第
1 項、第47條第1 項、第41條第1 項前段，刑法施行法第1 條之
1 第1 項、第2 項前段，判決如主文。
中    華    民    國   100    年    2     月    25    日
                  刑事第十七庭  法  官  劉惠娟
以上正本證明與原本無異。
如不服本判決應於收受判決後10日內向本院提出上訴書狀，並應
敘述具體理由；其未敘述上訴理由者，應於上訴期間屆滿後20日
內向本院補提理由書（均須按他造當事人之人數附繕本）「切勿
逕送上級法院」。
                                書記官  林世佳
中    華    民    國   100    年    2     月    25    日
附錄論罪科刑法條：
中華民國刑法第320條
（普通竊盜罪、竊佔罪）
意圖為自己或第三人不法之所有，而竊取他人之動產者，為竊盜
罪，處5 年以下有期徒刑、拘役或5 百元以下罰金。
意圖為自己或第三人不法之利益，而竊佔他人之不動產者，依前
項之規定處斷。
前二項之未遂犯罰之。